臺灣嘉義地方法院民事判決
110年度嘉簡字第319號
原      告  蕭士林  
被      告  陳俊欽  
            王永慶  
上列當事人間請求損害賠償事件，本院於民國110年8月6日言詞
辯論終結，判決如下：
    主      文
被告應連帶給付原告新臺幣35,510元。
原告其餘之訴駁回。
訴訟費用由被告連帶負擔百分之22，餘由原告負擔。
本判決原告勝訴部分得假執行。
    事實及理由
一、原告主張：被告均係受僱於原告所經營，位在嘉義市○○路○
    段000號之「士林代駕公司」擔任司機；被告因不滿原告就
    離職員工保證金退款之處理方式，共同基於毀損之犯意聯絡
    ，於民國108年11月11日6時45分許，以分持鐵棍敲擊之方式
    ，共同毀損原告放置、設置在上址貨櫃屋（即司機休息室）
    之屋體、玻璃、門窗、監視器、電腦、電視、監視器螢幕、
    監視器主機、印表機、室內裝潢、桌椅、燈具、電線插座、
    第四台主機、電扇、掛扇、工作白板，及其內之物品等，旋
    即逃逸，足以生損害於原告。原告如附表所示受損害之物品
    所支出修繕費用新臺幣（下同）161,980元，要求被告損害
    賠償，爰依侵權行為之法律關係，提起本件訴訟等語。並聲
    明：被告應連帶給付原告161,980元。
二、被告陳俊欽則以：原告受損的物品是屬於二手的，有折舊的
    問題，原告請求金額不合理，請原告提出由我們損壞的物品
    ，我就是要看毀壞的東西到底壞到哪裡，是否為我們所為等
    語。並聲明：原告之訴駁回。
三、被告王永慶則以：第四台世新公司沒有收到原告交回的第四
    台主機，原告的第四台主機並沒有壞，原告請求的金額很誇
    張，不是我毀壞的物品，加諸在我身上，我覺得不合理等語
    。並聲明：原告之訴駁回。
四、得心證之理由：　　
　㈠按因故意或過失，不法侵害他人之權利者，負損害賠償責任
    。故意以背於善良風俗之方法，加損害於他人者亦同；數人
    共同不法侵害他人之權利者，連帶負損害賠償責任，民法第
    184條第1項、第185條第1項分別定有明文。原告主張之前開
    事實，業據其提出毀損物品照片為證，而被告因毀損刑事案
    件，於檢察官起訴後，經本院刑事庭調查證據審認結果，以
    本院109年度朴簡字第192號刑事判決認定被告確有毀損犯行
    ，此據本院調取上開刑案卷查閱屬實，堪認原告之主張為真
    實，則被告猶執前詞抗辯，洵無足採，依法原告自得請求被
    告連帶負損害賠償責任，
　㈡按不法毀損他人之物者，被害人得請求賠償其物因毀損所減
    少之價額；負損害賠償責任者，除法律另有規定或契約另有
    訂定外，應回復他方損害發生前之原狀；損害賠償，除法律
    另有規定或契約另有訂定外，應以填補債權人所受損害及所
    失利益為限，民法第196條、第213條第1項、第216條第1項
    分別定有明文。而所謂請求賠償物被毀損所減少之價額，得
    以修復費用為估定標準，但以必要者為限，例如修理材料以
    新品換舊品，應予折舊（最高法院77年度第9次民事庭會議
    決議參照）。經查：
　⒈原告就貨櫃屋裝潢、門窗、家電、家具、物品等之修繕費用
    合計161,980元等情，業據原告提出維修估價單為證，堪信
    為真，其中附表編號1所示室內外損壞物品及玻璃碎片整理
    清洗清潔費8,000元、編號10所示第四台主機安裝費1,500元
    部分純屬工資不應折舊；其中附表編號10所示第四台主機月
    租費3,180元，係原告依契約應支付之費用，本應自行負擔
    ，與被告毀損行為並無因果關係；其餘物品修繕費用149,30
    0元則應予折舊。
　⒉依行政院所頒「固定資產耐用年數表」，網路傳輸設備、各
    式應用感測器、電子計算機及其週邊設備、研究用機器設備
    等耐用年數均為3年，有線電視播映設備耐用年限為6年，房
    屋附屬設備耐用年數為10年，又依行政院主計處公布之「什
    項設備分類明細表」，電扇、木桌、椅凳、公佈欄耐用年數
    均為5年，展示設備之飾品耐用年數為3年，而燈具係屬家用
    電器，應比照電扇之耐用年數5年。是如附表編號2、4、5、
    14所示物品耐用年數為3年，如附表編號3、10所示物品耐用
    年數為6年，如附表編號6、7、9所示物品耐用年數為10年，
    如附表編號8、11、12、15、17所示物品耐用年數為5年，如
    附表編號13、16、18所示物品耐用年數為3年。
　⒊原告於本院審理時陳稱遭毀損物品中附表編號2所示物品係二
    年前購入之新品及附表編號5所示物品係購入新品，但均無
    法提供購買證明，其餘物品購入時均係二手商品等語，被告
    則抗辯原告所有受損物品均屬二手商品等語，原告既均未能
    對其受損物品提出購買證明或舉證說明未逾耐用年限，自無
    從為有利原告之認定，故均認附表編號2至18所示物品已逾
    耐用年限，是依所得稅法第51條及同法施行細則第48條之規
    定，本院以平均法計算其折舊結果（即以固定資產成本減除
    殘價後之餘額，按固定資產耐用年數表規定之耐用年數平均
    分攤，計算折舊額），總金額為26,010元，加計附表編號1
    所示之清潔費8,000元、附表編號10所示之第四台主機安裝
    費1,500元，本件被告應賠償金額總計為35,510元。
　㈢綜上所述，原告依侵權行為之法律關係，請求被告連帶給付3
    5,510元，為有理由，應予准許。逾此範圍之請求，則無理
    由，應予駁回。 
五、本件事證已臻明確，兩造其餘攻擊防禦方法，核與判決結果
    不生影響，爰不逐一論述。
六、本判決原告勝訴部分，係依民事訴訟法第427條訴訟適用簡
    易程序為被告敗訴之判決，依同法第389條第1項第3款規定
    ，應依職權宣告假執行。
七、訴訟費用負擔之依據：依民事訴訟法第79條、第85條第2項
    規定，本件訴訟費用依勝敗比例，應由被告連帶負擔百分之
    22，餘由原告負擔。
中　　華　　民　　國　　110 　年　　8 　　月　　20　　日
                  臺灣嘉義地方法院嘉義簡易庭
                                  法　官　孫偲綺
以上正本係照原本作成。
如對本判決上訴，須於判決送達後20日內向本庭（嘉義市文化路
308之1號）提出上訴狀（均須按他造當事人之人數附繕本）。如
委任律師提起上訴者，應一併繳納上訴審裁判費。
中　　華　　民　　國　　110 　年　　8 　　月　　20　　日
                                  書記官  李珈慧
附表：
編號 原告主張之毀損物品 原告主張金額 法院認定金額 1 室內外損壞物品及玻璃碎片整理清洗清潔費 8,000元 8,000元 2 線路及監視器主機、監視器鏡頭、監視器螢幕 36,000元 9,000元 3 42吋液晶電視器 28,000元 4,000元 4 筆記型電腦 12,000元 3,000元 5 印表機 6,000元 1,500元 6 室內木作裝潢、鋁門1座、窗戶3座 15,000元 1,364元 7 鋁窗3座、百葉窗簾、側拉玻璃鋁門1座 23,000元 2,091元 8 美術燈具1座 3,000元 500元 9 水電工安裝電線、插座、配管費用 3,000元 273元 10 第四台主機 7,880元（含主機3,200元、安裝費1,500元、月租費3,180元） 主機457元、安裝費1,500元（月租費駁回） 11 雙膠合茶色安全玻璃原木桌3座 8,000元 1,333元 12 壁掛扇2個、小立扇1個、立扇1個 2,200元  367元 13 焚香爐2個 1,200元 300元 14 手機充電器含充電線3個 1,000元 250元 15 辦公室日期白色大白板1個 3,600元 600元 16 聚寶盆煙灰缸3個 1,500元 375元 17 白色沙灘椅1個 600元 100元 18 茶壺、茶具1式 2,000元 500元